臺灣新北地方法院民事判決
110年度訴字第1059號
原      告  AW000-A108098

訴訟代理人  黃秋田律師
複  代理人  陳冠華律師
被      告  陳躍元  

上列當事人間請求侵權行為損害賠償事件，經本院於民國111年3
月18日言詞辯論終結，判決如下：
    主  文
被告應給付原告新臺幣陸拾萬元，及自民國一Ｏ九年六月四日起
至清償日止，按週年利率百分之五計算之利息。
原告其餘之訴駁回。
訴訟費用由被告負擔百分之六十，餘由原告負擔。
本判決第一項於原告以新臺幣貳拾萬元為被告供擔保後，得假執
行；但被告如以新臺幣陸拾萬元為原告預供擔保，得免為假執行
。
原告其餘假執行之聲請駁回。
    事實及理由
壹、程序方面：
    被告經合法通知未於最後言詞辯論期日到場，核無民事訴訟
    法第386條各款所列情形，爰依原告之聲請，由其一造辯論
    而為判決。
貳、實體方面：
一、原告主張：
  ㈠兩造原為朋友關係，於民國108年5月4日晚上共同前往臺北市
    信義區KLASH夜店飲酒，並於翌日（5日）凌晨4時許一同返
    回被告位於新北市○○區○○街00巷0弄0號6樓住處，原告因飲
    酒後已有些許醉意(未達不能或不知抗拒之程度)，進屋後即
    躺在床上準備睡覺，詎被告竟基於強制性交之犯意，違反原
    告意願，先是脫掉原告的上衣與胸罩，並摸、親、舔原告的
    胸部，此時原告推開被告稱：「不要用我」，被告不顧仍持
    續將原告的外褲與內褲脫掉，原告隨即因不勝酒力睡著，被
    告承續前開強制性交犯意，將其陰莖插入原告陰道，過程中
    原告因疼痛醒來，用力推開被告稱「我不要」等語，再次表
    達不欲性交之意願，被告無視於此，仍持續將其陰莖插入原
    告陰道而遂行性交行為。此情經臺灣新北地方檢察署檢察官
    以108年度偵字第17984號起訴書起訴在案，並經本院以109
    年度侵訴字第40號、臺灣高等法院110年度侵上訴字第93號
    、最高法院111年度台上字第530號刑事判決確定在案，合先
    敘明。
　㈡被告基於強制性交之犯意，違反原告之意願，以其陰莖插入
    原告之陰道方式，對原告為性交行為得逞。被告上開強制性
    交行為，故意不法侵害原告之身體及貞操權，對原告心靈及
    未來之人格造成重大影響，而蒙受巨大之精神痛苦，原告自
    得依民法第184條第1項規定、第195條第1項前段規定請求非
    財產上損害賠償新臺幣(下同)100萬元。並聲明：⒈被告應給
    付原告100萬元，及自本起訴狀繕本送達之翌日起迄清償日
    止，按年息5%計算之利息。⒉原告願供擔保，請准宣告假執
    行。
二、被告經合法通知，未於言詞辯論期日到場，亦未提出書狀作
    任何聲明或陳述。
三、原告主張被告有上開不法侵權行為等情，業據其提出臺灣高
    等法院110年度侵上訴字第93號刑事判決列印本為證，復經
    本院依職權調閱上開刑事案件全卷電子卷宗互核相符，而被
    告已於相當時期受合法之通知，未於言詞辯論期日到場，亦
    未提出準備書狀為任何爭執，依民事訴訟法第280條第3項準
    用第1項規定，視同其已自認原告主張之事實，故堪信原告
    所陳上情為真正，本院即採為判決之基礎。
四、原告得否請求被告賠償精神慰撫金？若可，原告得請求慰撫
    金數額為若干？茲敘述如下：
  ㈠按因故意或過失，不法侵害他人之權利者，負損害賠償責任
    ；故意以背於善良風俗之方法，加損害於他人者亦同，民法
    第184條第1項定有明文。次按不法侵害他人之身體、健康、
    名譽、自由、信用、隱私、貞操，或不法侵害其他人格法益
    而情節重大者，被害人雖非財產上之損害，亦得請求賠償相
    當之金額。民法第195條第1項前段分別定有明文。又身體權
    係指以保持身體完全為內容之權利，破壞身體完全，即構成
    對身體權之侵害；貞操權係為保護個人對性行為或身體親密
    接觸等行為之自主決定權所設。故違反他人之性自主意思而
    親密接觸該他人之身體，自屬侵害他人之貞操權。查原告主
    張上開不法侵權行為事實，業據被告於刑事案件第二審業審
    理時坦認無訛（見臺灣高等法院110年度侵上訴字第93號卷
    第164、168至169、241至242頁），並有前揭刑事案件卷證
    資料在卷可佐，堪認原告得依民法第184條第1項、第195條
    第1項前段規定請求被告賠償原告所受非財產上之損害。
  ㈡又按原告請求精神慰撫金之損害金額，賠償慰藉金固為廣義
    賠償之性質，然究與賠償有形之損害不同，故賠償慰藉金非
    如賠償有形損害之有價額可以計算，因此究竟如何始認為相
    當，自得由法院斟酌各種情形定其數額（最高法院47年度台
    上字第1416號裁判意旨參照）。另按慰藉金之多寡，應斟酌
    雙方之身分、地位、資力與加害之程度及其他各種情形核定
    相當之數額；其金額是否相當，自應依實際加害情形與被害
    人所受之痛苦及雙方之身分、地位、經濟狀況等關係決定之
    （最高法院85年度台上字第460號判決意旨參照）。又慰藉
    金之賠償須以人格權遭遇侵害，使精神上受有痛苦為必要，
    其核給之標準固與財產上損害之計算不同，然非不可斟酌雙
    方身分資力與加害程度，及其他各種情形核定相當之數額（
    最高法院51年台上字第223號判例要旨可供參照）。查被告
    以前揭違反原告自主意願之方式，侵害原告性自主貞操權，
    且屬情節重大，自應對原告負侵權行為損害賠償責任，衡諸
    一般社會常情，原告精神上當受有相當之痛苦，自得請求被
    告賠償精神慰撫金。爰審酌原告為臺灣藝術大學電影學系肄
    業，先前為劇組美術人員，目前在行銷公司上班，月薪約為
    35,000元，108年所得為151,800元，名下無財產；被告為大
    學肄業、現從事多元計程車、110年6、7月沒有月薪、未婚
    ，需扶養外婆，108年所得為308,559元，名下無財產等情，
    業據兩造陳明在卷(見本院卷第64頁、臺灣高等法院110年度
    侵上訴字第93號卷第137、169、243頁)，並有本院調閱兩造
    之稅務電子閘門財產所得調件明細表附卷可稽，暨考量被告
    對原告之侵權行為態樣，以及上開兩造身分、地位及經濟能
    力等一切情狀，認為原告得請求精神慰撫金應以600,000元
    為適當，逾此數額之請求，不應准許。
五、末按給付無確定期限者，債務人於債權人得請求給付時，經
    其催告而未為給付者，自受催告時起，負遲延責任；遲延之
    債務，以支付金錢為標的者，債權人得請求依法定利率計算
    之遲延利息；應付利息之債務，其利率未經約定，亦無法律
    可據者，週年利率為5%，民法第229條第2項前段、第233條
    第1項前段、第203條分別著有明文。查原告對被告之損害賠
    償請求權，係屬於未定給付期限之金錢債權，揆諸前述法條
    規定，原告自得請求被告給付自刑事附帶民事起訴狀繕本送
    達之翌日（即109年6月4日，見附民卷第11頁）即受催告時
    起之法定遲延利息。
六、綜上所述，原告主張依據民法第184條第1項前段、第195條
    第1項前段規定，請求被告負損害賠償責任，應屬有據。從
    而，原告請求被告應給付600,000元，及自109年6月4日起至
    清償日止按週年利率5%計算之利息，為有理由，應予准許。
    逾此範圍之請求，則為無理由，應予駁回。至原告陳明願供
    擔保聲請宣告假執行，經核原告勝訴部分，合於法律規定，
    爰各酌定相當擔保金額予以宣告。至原告就敗訴部分陳明願
    供擔保聲請宣告假執行，因訴之駁回而失所依據，不予准許
    ，應予駁回。末依職權宣告被告如預供相當之擔保得免為假
    執行。
七、本件事證已臻明確，原告其餘主張與攻擊防禦方法及所提證
    據，經審酌後認與本件判決之結果不生影響，爰不另一一論
    述。
八、訴訟費用負擔之依據：民事訴訟法第79條。
中　　華　　民　　國　　111 　年　　4 　　月　　29　　日
                  民事第一庭    法　官　張惠閔
以上正本係照原本作成。
如對本判決上訴，須於判決送達後20日內向本院提出上訴狀。如
委任律師提起上訴者，應一併繳納上訴審裁判費。
中　　華　　民　　國　　111 　年　　4 　　月　　29　　日
                                書記官　林沂㐵